---
title: "R Notebook"
output: html_notebook
---

## Frequency of existing variant in gnomAD(gnomAD_AF)과 IMPACT의 관계


### 1. Dataset

분석하고자 하는 자료는 neurodevelopmental patients의 SCN2A mutation list이다. 
해당하는 자료를 불러오고 추가로 주어진 header를 확인한다.
```{r}
d = read.csv('table.scn2a.vep_20190916.filtered.txt', sep='\t')
header = read.csv('table.scn2a.vep_20190916.headers.txt',sep='\t')
```

Plot으로 표현하고자 하는 주제는 frequency of existing variant in gnomAD(gnomAD_AF)과 IMPACT의 관계이다. 따라서 필요한 column은 다음과 같다.

1) Consequence: Consequence type

2) IMPACT: Subjective impact classification of consequence type

3) gnomAD_AF: Frequency of existing variant in gnomAD exomes combined population

이 세가지만 기존 dataframe에서 골라 새로운 dataframe을 만들었다. 
```{r}
table <- d %>% select( Consequence, gnomAD_AF, IMPACT) %>% mutate(gnomAD = log(gnomAD_AF)*100 + 1500)
```

IMPACT와의 관계를 살피기 위해 IMPACT에 따라 high, moderate, low로 구분지었다. 이때 많은 variant의 gnomAD가 0임을 확인할 수 있었다.
```{r}
high_impact <- table %>%  filter(IMPACT == "HIGH") %>% arrange(Consequence)
moderate_impact <- table %>% filter(IMPACT == "MODERATE") %>% arrange(Consequence)
low_impact <- table %>%  filter(IMPACT == "LOW") %>% arrange(Consequence)

low_impact %>% filter(gnomAD == 0) %>% count()
moderate_impact %>% filter(gnomAD == 0) %>% count()
high_impact %>% filter(gnomAD == 0) %>% count()
```


A single-nucleotide variant (SNV) is a variation in a single nucleotide without any limitations of frequency and may arise in somatic cells. A somatic single-nucleotide variation (e.g., caused by cancer) may also be called a single-nucleotide alteration

```{r}
low_impact %>% count(Consequence)
moderate_impact %>% count(Consequence)
high_impact %>% count(Consequence)
```
IMPACT는 consequence에 따라 주는 영향에 의해서 분류되었으므로 해당 consequence를 확인했다. 

**low_impact**
: synonymous_variant


**moderate_impact**
: inframe_deletion, inframe_insertion, missense_variant, splice_region_variant


**high_impact**
: frameshift_variant, stop_gained, stop_lost



A synonymous substitution (often called a silent substitution though they are not always silent) is the evolutionary substitution of one base for another in an exon of a gene coding for a protein, such that the produced amino acid sequence is not modified.


#### 2. Visualization

IMPACT를 기준으로 나눠 variant의 gnomAD 값을 비교해 jitter plot으로 나타냈다.
이때 각 IMPACT에 해당하는 consequence를 확인하기 위해 다른 색상으로 표현했다.
또한 gnomAD값이 0인 경우를 제외하고 axis를 한정해 해당하는 값만 확인했다.

```{r}
table %>% filter(gnomAD != 0) %>% ggplot(aes(x= gnomAD, y= IMPACT, col=Consequence)) +
  geom_jitter(alpha=.7, size=0.6) +
  scale_x_continuous(limits = c(100, 1000))+
  labs(x='Frequency of existing variant in gnomAD exomes',
       title='Impact and Frequency of Existing Variant')
```


Plot에서 보듯이 moderate impact의 대부분은 missense variant임을 확인할 수 있었다. Low impact는 synonymous variant로만 이루어져있으며 high impact의 경우 stop gained/lost의 dot이 확인되었다. 

거의 dot들은 gnomAD가 낮은 편으로 보여지며 high, moderate, low 순으로 frequency가 높은 variant가 관찰됐다.

결론적으로, mutation은 대부분 low impact와 moderate impact를 가지며 이때 frequency는 다양하게 분포되어있지만 낮은 쪽에 더 분포되어있다. 그리고 High의 경우 variant 자체가 적게 나타났고 frequency 또한 높은 편은 아니였다. 따라서 mutation은 거의 impact가 낮은 경우가 frequency가 높다고 할 수 있다. 





